【裁判字號】    98,上易,644
【裁判日期】    980430
【裁判案由】    恐嚇
【裁判全文】
臺灣高等法院刑事判決                 98年度上易字第644號
上  訴  人  臺灣臺北地方法院檢察署檢察官
被      告  甲○○
                      號8樓
上列上訴人因被告恐嚇案件，不服臺灣臺北地方法院97年度易字
第3062號，中華民國97年12月26日第一審判決（起訴案號：臺灣
臺北地方法院檢察署97年度偵字第16707 號），提起上訴，本院
判決如下：
    主  文
上訴駁回。
    理  由
依刑事訴訟法第350條、第361條、第362條、第367條規定，不服
地方法院之第一審判決而上訴者，須提出上訴書狀，並應敘明具
體理由，為上訴必備之程式。倘已提出上訴理由，但所提非屬具
體理由者，則由第二審法院以上訴不合法律上之程式，判決駁回
。而所謂具體理由，必係依據卷內既有訴訟資料或提出新事證，
指摘或表明第一審判決有何採證認事、用法或量刑等足以影響判
決本旨之不當或違法，而構成應予撤銷之具體事由，始克當之（
例如：依憑證據法則具體指出所採證據何以不具證據能力，或依
憑卷證資料，明確指出所為證據證明力之判斷如何違背經驗、論
理法則）；倘僅泛言原判決認定事實錯誤、違背法令、量刑失之
過重過輕微，而未依上揭意旨指出具體事由，或形式上雖已指出
具體事由，然該事由縱使屬實，亦不足以認為原判決有何不當或
違法者（例如：對不具有調查必要性之證據，法院未依聲請調查
亦未說明理由，或援用證據不當，但除去該證據仍應為同一事實
之認定），皆難謂係具體理由，俾與第二審上訴制度旨在請求第
二審法院撤銷、變更第一審不當或違法之判決，以實現個案救濟
之立法目的相契合，並節制濫行上訴（參照最高法院民國97年度
台上字第892 號刑事判決意旨）。又第二審法院如認上訴書狀已
敘述理由，但其理由非屬具體，其所為上訴，即不符上訴之法定
要件，自得逕行判決駁回，無定期命補正問題（參照最高法院97
年度台上字第3599號刑事判決意旨）。本件原審經審理結果，認
定曾德翰、被告甲○○因均對李婕瑜頗有好感而追求，產生嫌隙
，被告不滿曾德翰為有配偶之人而仍與李婕瑜交往並同居，竟接
續於民國97年5月13日凌晨零時44分及1時5分許，以 0000000000
號行動電話門號，傳送「今天開始幫你安排隨戶給你，還有你老
婆，小孩，OK，不要說兄弟不幫你關心你的兄弟喔」、「看看附
近什麼東西多了或少了，還是要跟你揮揮手啊」等內容之簡訊至
曾德翰所使用0000000000號行動電話，以加害身體之事恐嚇曾德
翰，致生危害於安全。迨同年5月21日凌晨2時許，曾德翰送李婕
瑜返回臺北市○○區○○街 131巷1弄36號6樓之住處，李婕瑜要
求曾德翰離去未果，發生口角，被告擔心李婕瑜安全，遂於同日
帶同3、4名姓名年籍不詳友人前往上址，曾德翰不願開門，被告
憤而接續於當日凌晨 2時5分、8分、12分、14分及23分許，以上
開方式傳送「麥當勞好吃嗎」、「要開門還是要我破壞門阿」、
「一次機會」、「你點的參要不要我告訴你」、「你最好僅崩」
等簡訊予曾德翰，以加害身體之事恐嚇曾德翰，致生危害於安全
等情。係以上開事實業據被告於警詢、檢察官偵查及原審審理時
坦承無訛，核與告訴人曾德翰指訴情節相符，復有行動電話簡訊
照片27紙在卷，被告犯行洵堪認定。其分別於97年5月13日、5月
21日之恐嚇行為，各基於單一決意而接續為之，犯意各別，上開
2 次恐嚇犯行，應分論併罰。乃判處被告以加害身體之事，恐嚇
他人致生危害於安全，貳罪，分別量處拘役，並定應執行拘役貳
拾伍日，如易科罰金，以新台幣壹仟元折算壹日。經核原判決認
事用法並無違誤。上訴意旨略稱：原審於主文及理由欄中，均認
定被告於民國97年5月13日及5月21日以傳送簡訊方式恐嚇曾德翰
，係出於分別恐嚇犯意之數罪而為，然於事實欄中，卻記載「甲
○○接續於民國97年5月13日凌晨0時44分及1時5分許，傳送恐嚇
簡訊……迨同年5月21日凌晨2時許……甲○○憤而接續於同日凌
晨2時5分、2時8分……恐嚇曾德翰……」，似謂係出於同一接續
行為，而有事實與主文、理由矛盾之疏誤云云。惟查：本件原判
決所認定之接續犯，係指被告於民國97年5月13日凌晨零時44 分
及1時5分許二次傳送簡訊；與同年5月21日凌晨2時5分、8分、12
分、14分及23分許數次傳送簡訊等舉動，分別成立二個接續犯，
二罪應分論併罰，誠非如上訴意旨所指之一接續犯。原判決於犯
罪事實已分別詳予記載，二罪之間並以句號「。」予以明確區分
，並無誤認或理由予盾情事。上訴意旨仍執前詞，專憑己見任意
指摘原判決理由矛盾云云，揆諸上開說明，自難謂已敘明具體理
由。綜上所述，本件上訴不合法律上之程式，爰不經言詞辯論，
逕以判決駁回。
據上論斷，應依刑事訴訟法第367條前段、第372條，判決如主文
。
中    華    民    國    98    年    4     月    30    日
                  刑事第七庭  審判長法  官  陳晴教
                                    法  官  游紅桃
                                    法  官  楊智勝
以上正本證明與原本無異。
不得上訴。
                                    書記官  李麗花
中    華    民    國    98    年    5     月    1     日
附錄：本案論罪科刑法條全文
中華民國刑法第305條
以加害生命、身體、自由、名譽、財產之事，恐嚇他人致生危害
於安全者，處2年以下有期徒刑、拘役或3百元以下罰金。


司法院資訊處製作；財團法人民間司法改革基金會備份。
